# 求教陈版：关于权益变动表的的项目如果还填列

提问人：denghaifu 时间：2020-09-13 16:32:00
陈老师您好：在“合并权益变动表”中有一行是“同一控制下企业合并”，这个项目的数据如何填列？
微信截图_20200913163223.png_20200913163223.png (28.7 KB, 下载次数: 0)
前天 16:32 上传

回答人：chenyiwei
该项目填列因报告期内发生同一控制下合并导致对合并报表层面比较数据的调整数。但一般做法是只对最早比较期间期初填列该项比较数据，本年年初数（如此处的“2019年 12 月 31 日余额”）直接填写追溯调整后的数字，这样本年数的期初数中“同一控制下的企业合并”数字为零。